臺灣臺北地方法院民事裁定
111年度抗字第228號
抗  告  人  玉山商業銀行股份有限公司


法定代理人  黃男州
代  理  人  鄭璟閎
相  對  人  尼克斯食品有限公司

兼      上
法定代理人  宋慧玲
相  對  人  林進郎
上列當事人間聲請本票裁定事件，抗告人對於民國111年3月1日
本院111年度司票字第2718號裁定提起抗告，本院合議庭裁定如
下：            
    主  文
原裁定關於駁回抗告人後開第二項聲請部分，暨除確定部分外聲
請程序費用之裁判均廢棄。
相對人共同簽發如附表所示之本票，其中新臺幣陸拾柒萬伍仟肆
佰貳拾伍元，及自民國一一○年十二月五日起至清償日止，按年
息百分之三點七三計算之利息，准予強制執行。
聲請程序費用（除確定部分外）新臺幣壹仟元及抗告程序費用新
臺幣壹仟元，均由相對人連帶負擔。
    理  由
一、抗告人之聲請意旨暨抗告意旨略以：
　㈠聲請意旨略以：抗告人執有相對人共同簽發如附表所示之本
    票（下稱系爭本票），並免除作成拒絕證書，屆期提示未獲
    清償 ，為此聲請裁定就其中金額新臺幣（下同）67萬5425
    元，及自民國110年12月5日起至清償日止，按年息百分之3.
    73計算之利息，准予強制執行等語。
　㈡抗告意旨略以：抗告人已於110年5月5日向相對人提示系爭本
    票請求付款，原裁定誤認抗告人係於到期日前即110年4月24
    日向相對人提示系爭本票請求付款，而逕予駁回抗告人之聲
    請，於法不合，應予廢棄等語。
二、按執票人向本票發票人行使追索權時，得聲請法院裁定後強
    制執行，票據法第123條定有明文。又本票載明免除作成拒
    絕證書者，則執票人聲請裁定准予強制執行時，毋庸提出已
    為付款提示之證據，且本票執票人依票據法第123條規定向
    本票發票人行使追索權，聲請法院裁定准予強制執行，係屬
    非訟事件，對於此項聲請所為裁定，僅依非訟事件程序，就
    本票形式上之要件是否具備予以審查為已足，發票人如主張
    執票人未為提示，依票據法第124條準用同法第95條但書之
    規定，應由其負舉證之責（最高法院84年度台抗字第22號、
    93年度台抗字第83號裁定意旨參照）。　
三、查抗告人主張其執有相對人所簽發之系爭本票，業經提示未
    獲付款等情，已據其於原審提出系爭本票為證（見原審卷第
    12頁），經核系爭本票形式上已具備票據法第120條所規定
    應記載事項，而抗告人主張其已於系爭本票之到期日即110
    年5月5日向相對人提示付款乙情，相對人迄今未加以爭執，
    堪認抗告人之主張為真實，揆諸上開說明，抗告人自得依票
    據法第123條規定行使追索權，其聲請就其中67萬5425元及
    約定利息裁定准予強制執行，自應准許。從而，原審駁回抗
    告人之聲請，容有未洽，抗告意旨指摘原裁定不當，求予廢
    棄原裁定，洵屬有據，爰將原裁定予以廢棄，改裁如主文第
    2項所示。
四、訴訟費用負擔之依據：依非訟事件法第46條、第21條第2項 
    、第23條、第24條第1項，民事訴訟法第495條之1、第463條
    、第95條、第78條、第85條第2項。
中　　華　　民　　國　　111 　年　　7 　　月　　28　　日
                  民事第九庭  審判長法  官  林玲玉
                                    法　官　梁夢迪
                                    法　官  翁偉玲
以上正本係照原本作成。
不得再抗告。
中　　華　　民　　國　　111 　年　　7 　　月　　28　　日
                                    書記官　陳信宏
附表：
共同發票人 發票日 票面金額 到期日 尼克斯食品有限公司 宋慧玲 林進郎 108年10月2日 105萬元 110年5月5日